臺灣高等法院高雄分院刑事判決　　　　　九十一年度上易字第三九六號
　　上訴人　臺灣高雄地方法院檢察署檢察官
　　上訴人
　　即被告　甲○○
　　選任辯護人　陳妙泉
右上訴人等因被告恐嚇案件，不服臺灣高雄地方法院九十年度易字第四六九二號，中
華民國九十一年一月二十四日第一審判決（起訴案號：臺灣高雄地方法院檢察署九十
年度偵字第一九六一六號）提起上訴，本院判決如左：
    主  文
上訴駁回。
    事  實
一、甲○○因認為其同居人乙○○侵占其財產，又懷疑乙○○移情別戀另外結交丙○○為女友，而懷恨在心，因自友人處得知乙○○使用丙○○所有之000000
    0000號行動電話，乃於民國九十年八月十四日下午四時零二分十七秒（起訴
    書誤載為九十年八月十五日下午二時許），在臺北縣板橋市○○街九號二樓住處
    ，以00－00000000號電話，撥打至前開行動電話，除責罵丙○○及乙○○，因丙○○拒絕接聽，甲○○遂於電話語音信箱內留言，除繼續咒罵丙○○
    、乙○○二人外，另稱：「我要告訴任何人，我出錢乙○○斷二條腿，我才會心
    甘情願」等語之加害身體之事，恐嚇乙○○，使乙○○心生畏懼，致生危害於乙○○身體之安全。嗣經乙○○、丙○○報警查獲。
二、案經乙○○訴由高雄市政府警察局左營分局移送臺灣高雄地方法院檢察署檢察官
    偵查起訴。
    理  由
一、訊據上訴人即被告甲○○固不否認有於右揭時、地撥打電話在語音信箱內留前開
    內容言詞之事實，惟矢口否認有何恐嚇犯行，辯稱：因乙○○侵占伊財產，伊震
    驚盛怒下，一時氣憤所為之氣話，伊主觀上並無恐嚇之犯意；而乙○○又係陸軍
    少將退役，社會關係及經驗良好、豐富，伊僅係一弱女子，豈能令乙○○心生畏
    懼？證諸事後乙○○並曾三度打電話至伊家中之情，顯見乙○○並無因此而心生
    畏懼云云。然查，被告前開犯行，業經告訴人乙○○指訴綦詳，且與證人丙○○
    所證相符，並有該電話留言譯文一份附卷可證，另被告坦承該通留言係於九十年
    八月十四日下午四時二分十七秒所為，亦有被告自行提出其所使用之00－00
    000000號電話之中華電信臺灣北區分公司通話明細清單一紙附卷可稽，足
    證被告確有於前開時、地，為前開內容留言之事實。再查，該留言內容為「我要
    告訴任何人，我出錢乙○○斷二條腿，我才會心甘情願」等語，該等文詞，顯係
    以將加害於乙○○身體之事，通知乙○○，其於客觀上足以使人心生畏懼，且乙○○亦指訴稱：該等文詞足令伊心生畏懼等語，其雖亦自承：於事發後仍曾打電
    話給被告等語，但乙○○並未因以電話與被告聯絡，即使被告得知其行蹤，故尚
    難以此即認乙○○並未因此而心生畏懼。又依據前開留言內容，被告係通知乙○○，其將出錢僱請他人對乙○○不利，而非被告自己對乙○○下手，參諸被告於
    為前開文詞時，既認乙○○移情別戀、侵占財產而懷恨在心之情，其所為顯係出
    於恐嚇故意甚明，被告辯稱：主觀上無恐嚇犯意，客觀上不足致乙○○心生畏懼
    云云，不足採信。本件事證明確，被告犯行堪以認定。
二、核被告所為，係犯刑法第三百零五條之恐嚇危害安全罪。公訴意旨另以：被告於
    前開留言中，另對乙○○及丙○○恐嚇稱：「乙○○、丙○○你們這對狗男女，
    不得好死」等語，致乙○○、丙○○心生畏懼，此部分所為亦犯刑法恐嚇危害安
    全罪嫌云云。惟按刑法第三百零五條之恐嚇危害安全罪，規定以加害生命、身體
    、自由、名譽、財產之事，恐嚇他人為犯罪構成要件，故須以將來之惡害通知他
    人，使他人因而心生畏怖始該當，苟所通知者並非將來之惡害，即難謂與本罪之
    構成要件相符。而公訴人所指被告所為前開內容之電話留言，依一般社會觀念，
    其係詛咒丙○○及乙○○將來會有報應之言詞，並非被告將以何手段加害於丙○○及乙○○二人，且綜觀該電話留言譯文全文，尚不足以推認前開言詞即係被告
    將要加害告訴人丙○○之意思通知，故難認該等言詞為刑法恐嚇危害安全罪所稱
    之「將來惡害」相符。故此部分尚不構成刑法之恐嚇危害安全罪。惟公訴人既認
    此部分與前開論罪部分間，為接續犯之單純一罪關係，爰不另為無罪之諭知，附
    此敘明。
三、原審因依刑法第三百零五條、第四十一條第一項、第七十四條第一款，罰金罰鍰
    提高標準條例第一條前段、第二條，並審酌被告，係因自認人財兩失，一時失慮
    ，偶罹刑典，且依其長期與乙○○同居之親密關係，被告所為前開恐嚇言詞，對
    乙○○所造成心理上之威脅應甚輕微，另被告犯後仍坦承所為之態度尚稱良好等
    情狀，量處被告拘役二十日，並諭知如易科罰金以三百元折算一日，又被告前未
    曾受有期徒刑以上刑之宣告，此有台灣高等法院被告全國前案紀錄表附卷可稽，
    其經此偵審程序及科刑之判決後，應知警惕而無再犯之虞，因認暫不執行其刑為
    當，併予宣告緩刑二年。認事用法，核無不合，量刑亦屬妥適。檢察官上訴意旨
    ，以原審量刑過輕；被告上訴意旨，仍執前詞，否認犯罪，均指摘原判決不當，
    均為無理由，應予駁回。
據上論斷，應依刑事訴訟法第三百六十八條，判決如主文。
本案經檢察官陳國全到庭執行職務。
中    華    民    國     九十一     年       四       月     十七       日
                              臺灣高等法院高雄分院刑事第九庭
                                  審判長法官  張明松
                                        法官  江泰章
                                        法官  任森銓
右正本證明與原本無異。
不得上訴。
                                      書記官  施耀程
中    華    民    國     九十一     年       四       月    十  九      日
附錄：本判決論罪科刑法條全文
刑法第三百零五條：
以加害生命、身體、名譽、財產之事，恐嚇他人致生危害於安全者，處二年以下有期
徒刑、拘役或三百元以下罰金。
                                                                        Ｆ
